MARCELLO MATOS

São Paulo - SP (11) 93802 – 8926 I (11) 91422 - 2530 marcellomatosxads@gmail.com linkedin.com/in/marcello-matos-813199278 Disponibilidade de Viagens e Mudanças

ANALISTA DE SUPORTE DE SISTEMAS

RESUMO

Com experiência comprovada em desenvolvimento de software, análise de banco de dados e suporte de sistemas, atuei como Desenvolvedor Web na Magestic x Coded, onde liderei a criação de e-commerces utilizando Node.is e React.is.

Implementei Scrum e práticas DevOps, resultando em um aumento de 20% na produtividade e redução de 15% no tempo de entrega. Minha experiência em MySQL e integração contínua (CI/CD) assegurou a eficiência operacional.

Na Equiágua como Gerente de Vendas, utilizei habilidades analíticas para identificar oportunidades de mercado e otimizar estratégias de vendas, mantendo um foco na satisfação do cliente.

Meu conhecimento técnico e habilidade em comunicação permitiram construir relacionamentos duradouros. Estou preparado para aplicar minha expertise em ambientes desafiadores e contribuir para o crescimento da organização.

EXPERIÊNCIA PROFISSIONAL

Magestic x Coded - 01/2022 - Atual Desenvolvedor Web

- Desenvolvimento de e-commerces para pequenos e médios negócios, utilizando Tray, React e NodeJS, desde a concepção até a implementação e manutenção.
- Coordenação de equipes de desenvolvedores, garantindo entregas dentro do prazo e com alta qualidade, implementando metodologias ágeis como Scrum para otimização dos processos.
- Experiência em banco de dados MySQL, Docker e práticas DevOps, integrando essas competências com a gestão de equipes e atendimento ao cliente.
- Desenvolvimento de sistemas customizados, como gerenciamento de inventário e integração de pagamentos, aplicando práticas de integração contínua (CI/CD) e automação de testes. Aumento de 20% na produtividade e redução de 15% no tempo de entrega.
- Redução de 30% nos custos de infraestrutura com migração para AWS, utilizando contêineres
- Reestruturação de sites usando React.js, reduzindo o tempo de carregamento em 40% e diminuindo a taxa de rejeição em 25%.
- Criação de interfaces responsivas com HTML, CSS e JavaScript, e integração de APIs REST para garantir uma comunicação dinâmica entre front-end e back-end.
- Trabalho conjunto com equipes de design e produto, garantindo a tradução de requisitos técnicos, além de manter documentações claras e seguir as melhores práticas de desenvolvimento.

Equiágua - 03/2007 - 10/2014 Gerente de Vendas

- Coordenação e motivação de times de vendas, impulsionando resultados expressivos e superando metas estabelecidas.
- Criação de estratégias de vendas personalizadas e eficazes, identificando e aproveitando oportunidades de mercado para aumentar a receita.
- Estabelecimento de parcerias duradouras e de confiança com clientes, mantendo um foco constante na satisfação e fidelização.
- Comunicação clara e acessível de detalhes técnicos sobre produtos químicos, tanto para clientes quanto para equipes de vendas, facilitando o entendimento e a negociação.
- Abordagem centrada no cliente, garantindo um atendimento de alto padrão que contribuiu para a reputação positiva das marcas representadas.
- Resultados comprovados em crescimento de receitas por meio de estratégias comerciais eficazes e da otimização do desempenho da equipe de vendas.

- Conhecimento técnico aprofundado no setor de produtos químicos, agregando valor na formação e desempenho das equipes e no atendimento especializado ao cliente.
- Capacidade de analisar dados e tendências, ajustando rapidamente as ações de vendas para aproveitar novas oportunidades e maximizar resultados.

FORMAÇÃO ACADÊMICA

Graduação - Centro Universitário Internacional Uninter - Análise e Desenvolvimento de Sistemas
 - 2021 - 2024

FORMAÇÃO COMPLEMENTAR

- Algoritmos e Lógica de Programação Introdução à lógica computacional e desenvolvimento de algoritmos.
- Programação Orientada a Objetos Fundamentos da POO, com foco em linguagens como Java,
 C# ou Python.
- Estruturas de Dados Estudo de listas, filas, pilhas, árvores, grafos e sua aplicação em soluções de software.
- Banco de Dados Modelagem, criação e manipulação de bancos de dados relacionais, com SQL.
- Engenharia de Software Métodos, práticas e ferramentas para o desenvolvimento de sistemas de software.
- Sistemas Operacionais Conceitos e funcionamento dos sistemas operacionais, como Linux e Windows.
- Redes de Computadores Princípios de redes, protocolos de comunicação e segurança da informação.
- Desenvolvimento Web Tecnologias para desenvolvimento de aplicações web, como HTML, CSS, JavaScript e frameworks.
- Desenvolvimento Mobile Princípios e práticas para criar aplicações móveis.
- Análise e Projeto de Sistemas Técnicas de análise de requisitos e modelagem de sistemas.
- Gerência de Projetos Fundamentos da gestão de projetos de TI com foco em metodologias ágeis.
- Arquitetura de Software Estudo de padrões de projeto e boas práticas de arquitetura de sistemas.
- Segurança da Informação Conceitos de segurança e práticas de proteção de sistemas de informação
- Acessibilidades Web, Aplicações Web, Framework, Java, JavaScript Avançado, Linguagem C, Linguagem C#, MySQL, Python, SOAP, UX/UI para Desenvolvedores

IDIOMAS

• Inglês Intermediário

SISTEMAS

 AWS (Amazon Web Services), Docker, Git, GitHub, Kafka, MySQL, Node.js, OAuth2, OpenID, RabbitMQ, React.js, VSCode